臺灣臺南地方法院刑事判決　　　　　　 100年度易字第1013號
公　訴　人　臺灣臺南地方法院檢察署檢察官
被　　　告　鄭芳渝
上列被告因竊盜案件，經檢察官提起公訴（一００年度偵字第五
八五三號），本院判決如下：
    主  文
鄭芳渝侵入住宅竊盜，累犯，處有期徒刑柒月。
其餘被訴部分無罪。
    事  實
一、鄭芳渝曾於民國九十六年間犯恐嚇罪，經本院判處有期徒刑
    一月十五日確定，於九十六年十二月三十一日執行完畢。其
    不知悔改，於一百年二月十二日下午一時三十分許，意圖為
    自己不法之所有，趁租住於臺南巿安南區○○路○段十巷三
    十號二樓二０Ａ之郭智源房間未上鎖之際，侵入郭智源租住
    處房間內，竊取郭智源所有筆記型電腦一臺得逞。嗣於同年
    月十五日下午七時許，鄭芳渝因心有不安，而將上開筆記型
    電腦掛回郭智源房間之門把，經警在郭智源之筆記型電腦上
    採得鄭芳渝之指紋，而查悉上情。
二、案經臺南市政府警察局第三分局移送臺灣臺南地方法院檢察
    署檢察官偵查起訴。
    理  由
壹、有罪部分：
一、上揭犯罪事實，業據被告供承不諱，核與被害人郭智源所指
    述情節相符，又被害人郭智源之筆記型電腦上所採得之指紋
    ，與被告指紋卡之左食指指紋相符，有內政部警政署刑事警
    察局一百年三月四日刑紋字第一００００二八九四五號鑑定
    書附卷可考，事證明確，是被告此部分犯行堪以認定。
二、核被告此部分行為，係犯刑法第三百二十一條第一項第一款
    之侵入住宅竊盜罪。起訴書記載被告此部分行為，係犯刑法
    第三百二十條第一項之罪，尚有未合，業經蒞庭公訴檢察官
    當庭予以更正起訴法條為刑法第三百二十一條第一項第一款
    。查被告有事實欄所載前科，並於上開日期執行完畢，業據
    被告供陳甚明，且有臺灣高等法院前案紀錄表附卷可憑。被
    告於上揭有期徒刑執行完畢後，在五年以內故意再犯本件有
    期徒刑以上之罪，為累犯，應依刑法第四十七條第一項規定
    加重其刑。爰審酌被告之素行、犯本案之動機、手段、所生
    危害，及犯罪後態度等一切情狀，量處如主文第一項所示之
    刑，以資懲儆。
貳、無罪部分：
一、公訴意旨略以：被告意圖為自己不法之所有，於一百年一月
    二十日下午六時三十分許至同年月二十二日九時許間某時，
    在臺南巿安南區○○路○段三四五巷四六號對面停車場，以
    不詳方式竊取賴音秀所使用車號Ｈ八─０九三六號小客車得
    逞。嗣該失竊之車輛在臺南市○○區○○路四段二九０巷三
    二五弄口對面空地，為警尋獲，經警在該車車內前方後照鏡
    採得被告之指紋，而循線查悉上情，因認被告涉犯刑法第三
    百二十條第一項之竊盜罪嫌等情。
二、按犯罪事實應依證據認定之，無證據不得認定犯罪事實；不
    能證明被告犯罪或其行為不罰者，應諭知無罪之判決，刑事
    訴訟法第一百五十四條第二項、第三百零一條第一項分別定
    有明文。次按事實之認定，應憑證據，如未能發現相當證據
    ，或證據不足以證明，自不能以推測或擬制之方法，以為裁
    判基礎；復按認定犯罪事實所憑之證據，雖不以直接證據為
    限，間接證據亦包括在內；然無論直接或間接證據，其為訴
    訟上之證明，須於通常一般之人不致於有所懷疑，而得確信
    其為真實之程度者，始得據為有罪之認定；又認定不利於被
    告之事實，須依積極證據，苟積極證據不足為不利於被告事
    實之認定時，即應為有利於被告之認定，更不必有何有利之
    證據；再者，檢察官就被告犯罪事實，應負舉證責任，並指
    出證明之方法。因此，檢察官對於起訴之犯罪事實，應負提
    出證據及說服之實質舉證責任。倘其所提出之證據，不足為
    被告有罪之積極證明，或其提出證明之方法，無從說服法院
    以形成被告有罪之心證，基於無罪推定之原則，自應為被告
    無罪判決之諭知，最高法院四十年台上字第八六號、七十六
    年台上字第四九八六號、三十年上字第八一六號、九十二年
    台上字第一二八號分別著有判例可資參照。
三、公訴人認被告涉犯此件竊盜罪嫌，係以被害人賴音秀陳述於
    上開地點失竊上揭小客車，且不認識被告，及由現場勘察紀
    錄表、現場照片、內政部警政署刑事警察局一百年三月一日
    刑紋字第一００００二六二七一號鑑定書，顯示警方於上開
    小客車車內後照鏡所採得之指紋，與被告之指紋卡之左食指
    指紋相符，為其論據。
四、訊據被告堅決否認有竊取賴音秀之Ｈ八─０九三六號小客車
    情事，辯稱：其並不知該小客車車內後照鏡所採得指紋，何
    以與其指紋相符等情。經查賴音秀係陳稱：其於一百年一月
    二十日十八時三十分許，將上揭小客車停放在臺南巿安南區
    ○○路○段三四五巷四六號對面停車場，於同月二十二日九
    時許要駕駛時發現失竊（見警詢卷第五、六頁）。足見該小
    客車被竊走時，賴音秀並未目擊，其係於一百年一月二十日
    十八時三十分許，將上揭小客車停放在臺南巿安南區○○路
    ○段三四五巷四六號對面停車場，於同月二十二日九時許始
    發現失竊。復查該小客車其後於一百年二月十五日十一時許
    ，經警尋獲停放在臺南市○○區○○路四段二九０巷三二五
    弄口對面空地，有賴音秀警詢筆錄、臺南巿政府警察局第三
    分局尋獲失竊汽機車案件勘察採證紀錄表附卷可稽（見警詢
    卷第七、二二頁），顯見該車失竊後，經多日始為警尋獲。
    則縱該車內後照鏡留有被告之左食指指紋，其原因可能有多
    種，尚難逕謂即係因被告竊取該車而留下指紋。綜上所述，
    公訴人所舉之證據尚不足以證明被告確有此部分被訴竊盜犯
    行，復查無其他積極證據足以認定被告有此項被訴犯行。揆
    諸前開法條規定及判例意旨，被告此部分被訴竊盜犯行係屬
    不能證明，應諭知無罪之判決。
據上論斷，應依刑事訴訟法第二百九十九條第一項前段、第三百
零一條第一項，刑法第第三百二十一條第一項第一款、第四十七
條第一項，判決如主文。
本案經檢察官羅瑞昌到庭執行職務 
中    華    民    國     100    年    10   月    20   日
                  刑事庭  法  官  吳三龍
以上正本證明與原本無異。
如不服本判決應於收受本判決後10日內向本院提出上訴書狀，並
應敘述具體理由。其未敘述上訴理由者，應於上訴期間屆滿後20
日內向本院補提理由書狀（均須按他造當事人之人數附繕本）「
切勿逕送上級法院」。 
                          書記官  杜孟珍
中    華    民    國     100    年    10   月    20   日
附錄法條：
中華民國刑法第321條
（加重竊盜罪）
犯竊盜罪而有下列情形之一者，處 6 月以上、5 年以下有期徒
刑，得併科新臺幣 10 萬元以下罰金：
一、侵入住宅或有人居住之建築物、船艦或隱匿其內而犯之者。
二、毀越門扇、牆垣或其他安全設備而犯之者。
三、攜帶兇器而犯之者。
四、結夥三人以上而犯之者。
五、乘火災、水災或其他災害之際而犯之者。
六、在車站、埠頭、航空站或其他供水、陸、空公眾運輸之舟、
    車、航空機內而犯之者。
前項之未遂犯罰之。